myspell/de_DE.aff
# verbs: 
# capitalization problem revisited! 
SFX J Y 10                                                       # -ung (verb -> noun) 
SFX J   eln     lung       eln                                   # handeln > handlung #nn 
SFX J   n       ung        ern                                   # wandern > wanderung 
SFX J   en      ung        en                                    # reiben > reibung 
SFX J   eln     lungen     eln                                   # handeln > handlungen #nn 
SFX J   n       ungen      ern                                   # wandern > wanderungen 
SFX J   en      ungen      en                                    # reiben > reibungen 
SFX J   0       ung        [^n]                                  # bild > bildung 
SFX J   0       ungen      [^n]                                  # abbild > abbildungen 
SFX J   el      lung       el                                    # drossel > drosslung #nnn 
SFX J   el      lungen     el                                    #nnn 
 
 
SFX B N 12                                                       # -bar  (verb -> adj.): 
SFX B   n       bar        e[lr]n                                # wundern > wunderbar 
SFX B   n       bare       e[lr]n        
SFX B   n       baren      e[lr]n        
SFX B   n       barer      e[lr]n        
SFX B   n       bares      e[lr]n        
SFX B   n       barem      e[lr]n        
SFX B   en      bar        en                                    # halten > haltbar 
SFX B   en      bare       en     
SFX B   en      baren      en     
SFX B   en      barer      en     
SFX B   en      bares      en     
SFX B   en      barem      en     
 
 
SFX D Y 6                                                        # -d..  (verb -> Partizip Präs.): 
SFX D   0       d          n                                     # schlafen > schlafend  
SFX D   0       de         n       
SFX D   0       den        n       
SFX D   0       der        n       
SFX D   0       des        n       
SFX D   0       dem        n       
 
 
# Du-form imperative endings 
SFX W Y 8 
SFX W   en      0          [^imn]en                              # reimen > reim 
SFX W   en      0          eien                                  # schreien > schrei 
SFX W   en      0          [^bght][mn]en                         # rennen > renn 
SFX W   en      0          [^c]hnen                              # dehnen        > dehn 
SFX W   n       0          eln                                   # lächeln > lächel 
SFX W   n       0          ern                                   # nähern > näher 
SFX W   st      0          st                                    # trittst > tritt 
SFX W   t       0          [^s]t                                 # nimmt > nimm 
 
# 
# Present tense: 
# 
# ich, ihr-forms are seperated from du,er/sie/es-forms. 
# Many (starke) verbs can only build the ich,ihr-form from the infinitive. 
#       tragen/I > trage, tragt 
# 
# Also flag X is sometimes useful for past tense of Konjunktiv: 
#       abnahmen/X > abnahmst, abnahmt 
# 
# For present tense regular (schwache) verbs, I and X will go together. 
# 
SFX I Y 16 
SFX I   n       0          en                                    # kommen > komme 
SFX I   eln     le         eln                                   # lächeln > lächle #nnn 
SFX I   n       e          eln                                   # auch: lächeln > lächele 
SFX I   ern     re         ern                                   # wandern > wandre 
SFX I   n       e          ern                                   # auch: nähern > nähere 
SFX I   n       t          e[lr]n                                # lächeln > lächelt 
SFX I   n       t          [dt]en        
SFX I   en      t          [^dimnt]en                            # schaff"|t 
SFX I   en      t          eien                                  # schreien > schreit 
SFX I   n       t          [^e]ien                               # knien > kniet 
SFX I   n       t          chnen       
SFX I   en      t          [^c]h[mn]en                           # nehmen > nehmt 
SFX I   n       t          [^aäehilmnoöuür][mn]en    
SFX I   en      t          [aäeilmnoöuür][mn]en      
SFX I   n       e          un                                    # tun > ich tue 
SFX I   n       t          un                                    # tun > er tut 
 
 
SFX X Y 26         # other present tense verb endings: 
SFX X   n       t          e[lr]n                                # lächeln > lächelt 
SFX X   n       t          [dtw]en                               # arbeiten > arbeitet 
SFX X   en      t          eien                                  # schreien > schreit 
SFX X   n       t          [^e]ien                               # knien > kniet 
SFX X   en      t          [^ditmnw]en                           # leben > lebt 
SFX X   n       t          chnen                                 # rechnen > rechnet 
SFX X   en      t          [^c]h[mn]en                           # ahnen > ahnt 
SFX X   n       t          [^aäehilmnoöuür][mn]en                # atmen > atmet 
SFX X   en      t          [aäeilmnoöuür][mn]en                  # lernen > lernt 
SFX X   n       t          un                                    # tun > tut 
SFX X   st      0          tst                                   # trittst > tritt 
SFX X   n       st         e[lr]n                                # nähern > näherst 
SFX X   n       st         [dtw]en                               # arbeiten > arbeitest 
SFX X   en      st         [^dimnßstwzx]en                       # leben > lebst 
SFX X   en      st         eien                                  # schreien > schreist 
SFX X   n       st         [^e]ien                               # knien > kniest 
SFX X   n       st         chnen                                 # rechnen > rechnest 
SFX X   en      st         [^c]h[mn]en                           # ahnen > ahnst 
SFX X   n       st         [^aäehilmnoöuür][mn]en                # atmen > atmest 
SFX X   en      st         [aäeilmnoöuür][mn]en                  # lernen > lernst 
SFX X   n       st         un                                    # tun > tust 
SFX X   n       st         [ßsxz]en                              # heißen > heißest 
SFX X   n       st         ssen                                  # heißen > heißest 
SFX X   n       st         schen                                 # wischen > wischest 
SFX X   t       st         [^sz]t                                # nimmt > nimmst 
SFX X   t       est        zt                                    # schmilzt > schmilzest 
 
